臺灣臺北地方法院民事簡易判決
110年度北簡字第13547號
原      告  胥遠芬  
訴訟代理人  陳君沛律師
            陳柔蓉律師
            陳立曄律師
被      告  張秦瑜  

訴訟代理人  黃棟國  
上列當事人間請求侵權行為損害賠償事件，本院於民國111年5月
3日言詞辯論終結，判決如下︰
    主  文
原告之訴駁回。
訴訟費用新臺幣陸仟肆佰陸拾元由原告負擔。
    事實及理由
一、原告主張：緣原告居住於其所有之門牌號碼臺北市○○區○○○
    路0段00號6樓房屋(下稱系爭6樓房屋)，被告居住於門牌號
    碼臺北市○○區○○○路○段00號7樓房屋(下稱系爭7樓房屋)，兩
    造為樓上樓下之鄰居關係。自民國(下同)108年起至110年5
    月間，被告時常於其住居所內發出人為噪音如敲打聲、吵鬧
    聲、大力拖拉桌椅等，且均發生於一般人之就寢時間，嚴重
    影響住居於樓下之原告及其家人之居家安寧。經原告多次勸
    說被告均未獲改善，原告乃請求社區大樓之駐衛保全協助致
    電予被告多次，告知被告其所發出之聲響過大、應注意並維
    護其他住戶權益等情，被告仍置之不理，原告無奈之餘，僅
    得由大樓管理委員會居中協調、並報警請求警察到場協助。
    詎被告仍置若罔聞，更於109年3月開始變本加厲、尤其於週
    五晚間至週日之假日休息時間，邀請外來訪客至其住所，當
    原告及其家人夜間需要休息時，於其住所內製造聲響、並大
    聲吵鬧，足見被告係故意實施上開侵權行為，長期持續不法
    侵害原告居住安寧之人格法益，致原告不堪其擾而有焦慮、
    失眠等症狀，精神上承受莫大痛苦，受有非財產上之損害。
    爰依民法第184條第1項前段、第185條第1項、第195條第1項
    等侵權行為法律關係，請求被告賠償新臺幣（下同）50萬元
    ，為此提起本件訴訟等語，並聲明：被告應給付原告50萬元
    ，及自起訴狀繕本送達翌日起至清償日止，按週年利率5%計
    算之利息。
二、被告則以：
　㈠原告因為先前為社區的主任委員，但本大樓為鋼骨大樓，也
    有可能是其他樓層發出聲音，不能都說是被告發出的聲音。
  ㈡原告所提出之日誌記錄及節錄內容，係僅憑原告自己主觀想
    法所書寫，未有客觀實證。又原告所提出之錄音錄影光碟及
    譯文，係原告片面提出，並非公正單位取證，且無法確認其
    內容與被告有關，無法擔保真實性，且也可能受偵測器材放
    大音量擷取影響而已非原始之聲音或音量；又如譯文中有提
    到「小孩開始音量拉高」、「小孩尖叫、嘶吼」等，但被告
    家中根本並無小孩，可知該聲音縱使屬實，亦根本並非源自
    被告之住處，實際上原告並未證明是出自被告住處，而被告
    也否認原告所指聲音係被告所製造。況且，兩造所居住大樓
    為單一鋼骨結構體之14層集合住宅，每一層有4戶，原告所
    居住系爭6樓房屋位於大樓中心點，依鋼骨大樓之共振效應
    ，若有影響原告之聲音，也可能是自各方向所產生，可能來
    自7樓其他2戶住戶或其他樓層住戶，無從全部歸咎被告。且
    依證人即大樓保全所述，亦無法證明有原告所述之經常性噪
    音。至於大樓保全代住戶反應或進行電話聯繫等處置，事屬
    渠等職責所在，被告體恤渠等立場不忍苛責或為難，惟被告
    曾向物業公司派駐之總幹事反應根本並無原告所指之噪音。
  ㈢綜上，資為抗辯，並聲明：原告之訴駁回；如受不利判決，
    願供擔保請准宣告免為假執行。　　　　
三、本院得心證之理由：
　　原告主張被告有上開產生噪音之侵權行為情事，為被告否認
    ，並以前詞置辯，茲析論如下：
　㈠按因故意或過失，不法侵害他人之權利者，負損害賠償責任
    ，民法第184條第1項前段定有明文。又此侵權行為之成立，
    須行為人因故意過失不法侵害他人權利，亦即行為人須具備
    歸責性、違法性，並不法行為與損害間有因果關係，始能成
    立，且主張侵權行為損害賠償請求權之人，對於侵權行為之
    成立要件應負舉證責任（最高法院100年度台上字第328號判
    決要旨參照）。再按當事人主張有利於己之事實者，就其事
    實有舉證之責任，民事訴訟法第277條亦有規定。又民事訴
    訟如係由原告主張權利者，應先由原告負舉證之責，若原告
    先不能舉證，以證實自己主張之事實為真實，則被告就其抗
    辯之事實即令不能舉證，或其所舉證據尚有疵累，亦應駁回
    原告之請求（最高法院100年度台上字第415號判決要旨參照
    ）。　
　㈡原告主張被告有製造前揭噪音情事，而以手寫日記影本及節
    錄、暨原告自行蒐證之錄音、錄影檔案光碟及譯文等為據，
    然手寫日記影本及節錄僅為原告單方所製作之紀錄，其內關
    於音量及聲音內容之記載亦屬原告主觀之感受，而原告自行
    蒐證之錄音、錄影檔案光碟及譯文，則無法確認錄音錄影之
    蒐證地點、過程及方法，亦無從確認該等聲音來自何處及何
    人所造成，且上開各證據之證據能力及證明力均經被告所否
    認，故上開證據之證據能力已非無疑，亦難以證明被告確實
    有製造上開噪音，故此部分證據尚難執為被告有製造前揭噪
    音之佐證。
　㈢又證人即大樓保全酒偉倫到庭具結證述略以：「（問：原告
    是否曾經打電話給你向你反應被告吵到原告？）答：有。是
    打社區電話給我，當時我在值班。原告打電話給我的時候，
    我會打電話給被反應的住戶也就是被告該戶，請被告小聲點
    ，我打電話時通常是被告家人就是兒子或媳婦接的，我跟被
    告說的時候，他們都說好會改進。」、「（問：就你印象所
    及你接到原告反應被告吵到原告的次數多嗎？）答：看情況
    ，不是特別集中，我也不記得我接過幾次，至少有超過10次
    。」、「（問：你自己有實際上去兩造所居住的那2戶查看
    聲音發生狀況？）答：我沒有去過7樓，但原告有請我去他
    住的6樓聽，我至少有去過2次，但印象中不是每次都有聽到
    正在吵的聲音。」、「（問：你去6樓有聽到正在吵的聲音
    該情形為何為？）答：我聽到比較像走路、移動桌子的聲音
    ，但聲音大小我不記得了，該聲音是從天花板傳來的，但我
    不確定是否為7樓造成的。」、「（問：社區對於住戶間相
    關噪音部分，有無處理紀錄？）答：我們沒有這種處理紀錄
    ，...。」、「（問：被告家中他們夜間與假日是否有訪客
    去被告家中？）答：有。訪客關係我不清楚，次數我不記得
    。」、「（問：訪客來訪時間？）答：我不確定來訪時間，
    走的時候都是陸陸續續走的，最後走的時候不一定有時候是
    10點，有時候是半夜。」、「（問：來訪人數？）答：我上
    班的時候可能約4-5個，其他我不確定。」、「（問：是否
    曾經因為噪音請警察來社區？情形？警察來社區幾次？警察
    來的時間？警察處理情形？警察有無登記雙方資料？）答：
    有。是原告找來的。我有印象的是1次。警察來的時間我記
    得是晚上，應該是去年的時候。我就是跟著警察上樓，警察
    都有去6、7樓，警察是用勸導7樓的方式。警察有登記6樓住
    戶的資料，但我沒有跟警察進去7樓。」、「（問：警察有
    無帶人離開？）答：有。但是跟噪音沒有關係，因為警察說
    是證件的問題，所以才帶人離開。」、「（問：警察來的時
    候是否有告訴你警察他怎麼來？）答：警察說有住戶反應聲
    音太大聲。」、「（問：住戶每次打電話給你說樓上很吵，
    你是否知道聲音大小？）答：我不確定。」等語（見本院卷
    第191-194頁），另證人即大樓保全吳瑋晟到庭具結證述略
    以：「（問：原告是否曾經打電話給你向你反應被告吵到原
    告？）答：有。原告是打社區電話，我會通知7樓小聲點，
    通常是被告兒子或被告本人接電話，我會請被告他們小聲點
    ，被告他們都會說好。被告不會解釋原因，也不會特別問說
    是何人向我反應。」、「（問：就你印象所及你接到原告反
    應被告吵到原告的次數多嗎？）答：次數我不記得了印象中
    大約有10幾次，都是假日比較多，就是訪客來的時候，但我
    不曉得被告與訪客的關係。」、「（問：訪客來造成的聲音
    是什麼？）答：原告跟我說都是走路的聲音或是東西掉在地
    板的聲音。」、「（問：你自己有實際上去兩造所居住的那
    2戶查看聲音發生狀況？）答：我有上去，但我沒有進去，
    所以我沒有實際聽到聲音。」、「（問：你在門外有無聽到
    聲音過？）答：沒有。」、「（問：你自己有到7樓門外聽
    過嗎？）答：有，但沒有聽到吵鬧聲。」、「（問：原告打
    電話跟你反應的時間是否都在晚上10點過後？）答：不一定
    ，都有。」等語（見本院卷第194-196頁）。依上開2位證人
    之證述，幾乎均僅係因原告向渠等反應有噪音，渠等乃轉知
    被告及其家人，然依證人酒偉倫證述：「我沒有去過7樓，
    但原告有請我去他住的6樓聽，我至少有去過2次，但印象中
    不是每次都有聽到正在吵的聲音。」、「（...但聲音大小
    我不記得了，該聲音是從天花板傳來的，但我不確定是否為
    7樓造成的。」等語，參以證人吳瑋晟亦陳稱：「我有上去
    ，但我沒有進去，所以我沒有實際聽到聲音。」、「（問：
    你在門外有無聽到聲音過？）答：沒有。」、「（問：你自
    己有到7樓門外聽過嗎？）答：有，但沒有聽到吵鬧聲。」
    等語，顯然尚無從證明是否確實有噪音之次數及實際噪音來
    源乃至客觀音量大小，至於2位證人因擔任大樓保全職務而
    將原告主觀反應之噪音情形多次轉知被告，此部分尚屬一般
    社區大樓之例行處理方式，亦無從作為認定是否屬於噪音之
    客觀度量標準，遑論可作為是否確實有噪音之次數、實際噪
    音來源乃至客觀音量大小等之明確證明，故上開證人之證述
    亦無從證明被告有上開侵權情事。
　㈣再，原告另以有報警紀錄可為其主張之證明，然依證人酒偉
    倫上開證述：警察來社區其有印象者為1次，應該是去年（
    按依時序應為110年）等語，另依臺北市政府警察局中山分
    局（下稱中山分局）函覆之圓山派出所陳復資料，並未查得
    原告所居住地址於109年度有檢舉噪音紀錄等情明確，此有
    中山分局111年1月3日北市警中分刑字第1103064687號函檢
    附之交辦單在案可參（見本院卷第183頁），是以原告此部
    分論據亦乏憑證。　
四、綜上所述，原告據以提起本訴，請求被告給付50萬元，及自
    起訴狀繕本送達翌日起至清償日止，按週年利率5%計算之利
    息，為無理由，應予駁回。　　
五、本件事證已臻明確，兩造其餘攻擊防禦方法及證據，核與判
    決之結果不生影響，爰不一一論列，併此敘明。
六、訴訟費用負擔之依據：民事訴訟法第78條。本件訴訟費用額
    ，依後附計算書確定如主文第2項所示金額。
中　　華　　民　　國　　111 　年　　5 　　月　　31 　日 
                  臺北簡易庭  法  官　陳仁傑  
以上正本證明與原本無異。
如不服本判決，應於判決送達後20日內向本庭（臺北市○○區○
○○路0段000巷0號）提出上訴狀。（須按他造當事人之人數附
繕本）。如委任律師提起上訴者，應一併繳納上訴審裁判費。 
中　　華　　民　　國　　111 　年　　5 　　月　　31 　日 
                              書記官　黃進傑
  計　算　書
項　　　　目             金 　額（新臺幣）　　   備註
第一審裁判費　　　            5,400元 
第一審證人旅費                1,060元
合　　　　計　　　            6,460元